臺灣新竹地方法院刑事判決　　　　　　　　　　　　　九十三年度易字第三二一號
　　公　訴　人　臺灣新竹地方法院檢察署檢察官
　　被　　　告　甲○○
　　　　　（原名李自強）
右列被告因違反菸酒管理法案件，經檢察官聲請以簡易判決處刑（九十二年度偵字第
三七二九號），本院認應改依通常程序審理，判決如左：
    主      文
本件免訴。
    理      由
一、聲請簡易判決處刑意旨略以：被告甲○○（原名李自強）明知姓名、年籍不詳，
    綽號「卑鄙」之成年男子所販售之卡地爾香菸、紅色、黑色、白色大衛杜夫香菸
    、五五五牌香菸、肯特牌香菸、萬寶路牌（紅）香菸、Ｌ＆Ｍ藍星香菸、ＳＩＬ
    ＶＥＲ  ＳＴＡＲＬＥＴ、峰香菸、ＭＩＬＤ  ＳＥＶＥＮ香菸、Ｍｉｌｄ  Ｓ
    ｅｖｅｎ  Ｌｉｇｈｔｓ香菸、ＳＥＶＥＮ  ＳＴＡＲＳ  ＣＵＳＴＯＭ  ＬＩ
    ＧＨＴＳ、卡斯特香菸、長壽（ＧＥＮＴＬＥ）香菸、長壽軟盒淡香菸、長壽（
    ＧＥＮＴＬＥ）淡香菸、黃長壽硬盒香菸等香菸，均係未經主管機關許可產製或
    輸入之私菸，竟於九十二年農曆年過後三月開始，以每條私菸新臺幣（下同）一
    百八十元至二百元不等之代價，向前開綽號「卑鄙」之成年男子購入上揭品牌之
    私菸後，竟基於販賣該等私菸之概括犯意，自九十二年農曆年過後三月開始至同
    年七月十九日止，每逢週休二日即在新竹市○○路假日花市，以每條二百五十元
    之價格販賣予不特定人賺取差價牟利。嗣於九十二年七月十九日下午四時三十分
    許，為行政院海岸巡防署海岸巡防總局北部地區巡防局新竹機動查緝隊在新竹市
    ○○路假日花市當場查獲，並扣得卡地爾香菸二十包、紅色、黑色、白色大衛杜
    夫香菸各一百九十包、三百四十包、三百八十包，五五五牌香菸一百十包、肯特
    香菸六十包、萬寶路（紅）香菸一百四十包、Ｌ＆Ｍ藍星香菸一百十包、ＳＩＬ
    ＶＥＲ  ＳＴＡＲＬＥＴ一百十包、峰香菸一百七十包、ＭＩＬＤ  ＳＥＶＥＮ
    香菸三百三十包、Ｍｉｌｄ  Ｓｅｖｅｎ  Ｌｉｇｈｔｓ香菸三百三十包、ＳＥ
    ＶＥＮ  ＳＴＡＲＳ  ＣＵＳＴＯＭ  ＬＩＧＨＴＳ一百二十包、卡斯特香菸一
    百五十包、長壽（ＧＥＮＴＬＥ）香菸九十包、長壽軟盒淡香菸一百三十包、長
    壽（ＧＥＮＴＬＥ）淡香菸一百三十包、黃長壽硬盒香菸九十包及現金六千八百
    元，其中私菸部分均交由財政部臺北關稅局扣押處置，經財政部臺北關稅局於九
    十二年十二月三日以九十二年第00000000號處分書處以罰鍰四千八百元
    併沒入前開扣案私菸，因認被告涉犯修正前菸酒管理法第四十七條之罪嫌云云。
二、按行為後法律有變更者，適用裁判時之法律，刑法第二條第一項前段定有明文；
    又犯罪後之法律已廢止其刑罰者，應諭知免訴之判決，刑事訴訟法第三百零二條
    第四款定有明文。又第三百零二條至第三百零四條之判決，得不經言詞辯論為之
    ，同法第三百零七條亦有規定。
三、經查：
(一)、右揭犯罪事實業據被告甲○○於警、偵訊中坦承不諱，並有海岸巡防總局北部地
    區巡防局九十二年九月十七日新竹機字第０九二００一四一八六號函（偵卷第三
    十八頁）所檢附之商真股份有限公司、英美菸草臺灣公司、瑞士商菲利普莫里斯
    股份有限公司臺灣分公司、傑太日煙國際股份有限公司及臺灣菸酒股份有限公司
    出具之鑑定函六份附卷可稽，以證明前開查扣之香菸均係未經他人合法授權而製
    造之私菸，及現場照片八幀、財政部臺北關稅局九十二年七月三十日（九二）北
    緝倉移字０一０號點收機關部隊移交緝獲走私物品運輸工具扣押收據、財政部臺
    北關稅局九十二年十二月三日九十二年第00000000號處分書各一紙等附
    卷可資佐證，被告自白核與事實相符，本件事證明確，被告犯行固堪予認定。
(二)、惟被告行為後，菸酒管理法業於九十三年一月七日，經總統以華總一字第０九二
    ００二四九二二一號令修正公布全文，其中就販賣私菸行為之處罰，修正前該法
    第四十七條規定：「明知為私菸、私酒，而販賣、轉讓或意圖販賣而陳列者，處
    一年以下有期徒刑、拘役或科或併科新臺幣十五萬元以上七十五萬元以下罰金。
    」，修正後同列為第四十七條，然其規定修正為「販賣、運輸、轉讓或意圖販賣
    而陳列私菸、私酒者，處新臺幣五萬元以上五十萬元以下罰鍰。但查獲物查獲時
    現值超過新臺幣五十萬元者，處查獲物查獲時現值一倍以上五倍以下罰鍰。」，
    是以上開修正已將販賣私菸之行為除罪化而廢除刑罰，改以行政罰為之，而依菸
    酒管理法第六十三條規定該法施行日期由行政院定之，且行政院已定修正條文自
    九十三年七月一日起施行，是被告之行為依行為時之菸酒管理法第四十七條規定
    ，固應成立犯罪，然依九十三年七月一日起施行之修正菸酒管理法第四十七條規
    定，已將該等行為除罪化，業如前述，揆諸前揭規定及說明，被告犯罪後之菸酒
    管理法第四十七條已廢止其刑罰，自應依刑事訴訟法第三百零二條第四款規定諭
    知免訴判決，並不經言詞辯論為之。
據上論斷，應依刑事訴訟法第四百五十二條、第三百零二條第四款、第三百零七條，
判決如主文。
中      華      民      國    九十三    年      七      月     十三     日
                                  臺灣新竹地方法院刑事第三庭
                                      審判長法  官  汪  銘  欽
                                            法  官  高  敏  俐
                                            法  官  林  秋  宜
右正本證明與原本無異。
如不服本判決，應於判決送達後十日內向本院提出上訴狀（應附繕本），上訴於臺灣
高等法院。
                                            書記官  鄭  明  枝
中      華      民      國    九十三    年      七      月     十三     日
